臺灣臺北地方法院民事裁定
111年度聲再字第211號
                                    111年度聲再字第212號
                                    111年度聲再字第213號
                                    111年度聲再字第214號
                                    111年度聲再字第215號
                                    111年度聲再字第216號
                                    111年度聲再字第217號
                                    111年度聲再字第658號
                                    111年度聲再字第659號
                                    111年度聲再字第660號
                                    111年度聲再字第661號
                                    111年度聲再字第662號
                                    111年度聲再字第663號
                                    111年度聲再字第664號
                                    111年度聲再字第665號
                                    111年度聲再字第666號
                                    111年度聲再字第667號
                                    111年度聲再字第668號
                                    111年度聲再字第669號
                                    111年度聲再字第670號
                                    111年度聲再字第671號
                                    111年度聲再字第672號
                                    111年度聲再字第673號
再審聲請人  姜廣利  
上列再審聲請人與再審相對人中華電信股份有限公司個人家庭分
公司（原名：中華電信股份有限公司臺灣北區電信分公司）間聲
請再審事件，本院裁定如下：
    主  文
聲請駁回。
聲請費用由再審聲請人負擔。
    理  由
一、本件再審聲請人以如附表B欄所示之確定裁定有民事訴訟法
    第507條準用第496條第1項第1款所定適用法規顯有錯誤之事
    由，對之聲請再審，固主張：伊具低收入戶證明，且依本院
    民國109年6月11日函，本院109年度救字第182號抗告狀已逕
    送最高法院審理中，難謂無勝訴之望，如附表B欄所示之確
    定裁定有違民事訴訟法第469條第6項之規定，即判決「不備
    理由」，且未提送聲明承受訴訟狀給再審聲請人，有違民事
    訴訟法第469條第4項之規定云云。然查，如附表B欄所示之
    確定裁定係以再審聲請人未表明聲請再審之確定裁定有何聲
    請再審之理由而駁回再審聲請，及再審事件業經本院裁定駁
    回，顯無勝訴之望，駁回再審事件之訴訟救助聲請，有民事
    裁定在卷可按，與再審聲請人所稱本院109年6月11日函文並
    無關連。又按聲請事件於裁判前，僅須審查聲請人單方面之
    事由是否合法及有無理由，而勿庸審究相對人相關之事由時
    ，縱相對人於聲請繫屬後法定代理權消滅而未由新代理人承
    受訴訟，即依聲請人書面聲請之事由不經言詞辯論而為裁判
    者，亦非當然不生效力，且不生相對人於訴訟未經合法代理
    之問題（最高法院97年度台聲字第1092號裁定意旨參照），
    則原確定裁定事件係聲請再審及訴訟救助，法院僅須審究聲
    請是否合法及有理由，聲請人以相對人未提送承受訴訟狀，
    對原確定裁定聲請再審，非有理由，再審聲請人其餘聲請再
    審理由對於如附表B欄所示之確定裁定駁回其再審聲請及訴
    訟救助，究有如何合於民事訴訟法第496條第1項第1款所定
    適用法規顯有錯誤之具體情事，未據敘明，依上說明，其聲
    請自非有據，均應駁回。
二、據上論結，本件再審之聲請為無理由，爰裁定如主文。
中　　華　　民　　國　　111 　年　　3 　　月　　29　　日
                  民事第八庭審判長法　官　鄭佾瑩
                                  法  官  陳宣每
                                  法  官  王秀慧
以上正本係照原本作成。
本裁定不得抗告。
中　　華　　民　　國　　111 　年　　3 　　月　　29　　日
                                  書記官  何明芝
附表
編號 A：聲請再審案號 B：原確定裁定日期及案號 01 111年度聲再字第211號 110年4月28日 110年度救字第521號 02 111年度聲再字第212號 110年4月28日 110年度救字第522號 03 111年度聲再字第213號 110年4月28日 110年度救字第527號 04 111年度聲再字第214號 110年4月28日 110年度救字第528號 05 111年度聲再字第215號 110年4月28日 110年度救字第559號 06 111年度聲再字第216號 110年4月28日 110年度救字第564號 07 111年度聲再字第217號 110年4月28日 110年度救字第565號 08 111年度聲再字第658號 110年4月29日 110年度聲再字第110號 09 111年度聲再字第659號 110年4月29日 110年度聲再字第111號 10 110年度聲再字第660號 110年4月29日 110年度聲再字第252號 11 110年度聲再字第661號 110年4月29日 110年度聲再字第253號 12 110年度聲再字第662號 110年4月29日 110年度聲再字第318號 13 110年度聲再字第663號 110年4月29日 110年度聲再字第319號 14 110年度聲再字第664號 110年4月29日 110年度聲再字第458號 15 110年度聲再字第665號 110年4月29日 110年度聲再字第459號 16 110年度聲再字第666號 110年4月29日 110年度聲再字第745號 17 110年度聲再字第667號 110年4月29日 110年度聲再字第746號 18 110年度聲再字第668號 110年4月29日 110年度聲再字第747號 19 110年度聲再字第669號 110年4月29日 110年度聲再字第748號 20 110年度聲再字第670號 110年4月29日 110年度聲再字第749號 21 110年度聲再字第671號 110年4月29日 110年度聲再字第750號 22 110年度聲再字第672號 110年4月29日 110年度聲再字第751號 23 110年度聲再字第673號 110年4月29日 110年度聲再字第752號